【裁判字號】    98,訴,268
【裁判日期】    980420
【裁判案由】    侵權行為損害賠償
【裁判全文】
臺灣板橋地方法院民事裁定               98年度訴字第268號
原      告  丙○○○○○○○○.
訴訟代理人  黃心賢律師
複 代 理人  李亢和
被      告  甲○○
訴訟代理人  景玉鳳律師
            沈建宏律師
複 代 理人  乙○○
上列當事人間因刑事附帶民事訴訟請求侵權行為損害賠償事件，
經刑事庭裁定移送前來（97年度附民字第575 號），本院裁定如
下：
    主  文
原告之訴及假執行之聲請均駁回。
訴訟費用由原告負擔。
    理  由
一、按刑事訴訟諭知無罪、免訴或不受理之判決者，應以判決駁
    回原告之訴。但經原告聲請時，應將附帶民事訴訟移送管轄
    法院之民事庭，民事訴訟法第503 條第1 項定有明文。次按
    刑事庭移送民事庭之附帶民事訴訟，僅移送前之訴訟行為準
    用關於刑事訴訟之規定，若移送後之訴訟程序，則應適用民
    事訴訟法，此觀刑事訴訟法第494 條及其但書之規定自明。
    故移送民事庭之附帶民事訴訟，縱其移送前提起此項訴訟，
    不合刑事訴訟法第491 條所定之要件，而有同法第506 條第
    1 項關于訴之不合法之規定情形時，但其移送後之訴訟程序
    ，既應適用民事訴訟法，即屬同法第249 條第1 項第6 款所
    謂起訴不備其他要件，仍應依該條項款之規定，以裁定駁回
    之。最高法院亦著有44年台抗字第4號判例意旨參照。
二、本件原告提起刑事附帶民事訴訟主張：被告與訴外人陳建興
    （即原告之夫）有借貸糾紛，竟於民國97年4月20日下午5時
    許，未經購票無故擅入原告所經營位於臺北縣三峽鎮○○路
    64之1 號之「珍螢火蟲花園」，經原告工作人員攔阻並要求
    其購票否則請其出園後，均未獲置理。被告進入園區後，竟
    於大庭廣眾下，以「不要臉的女人」、「死不要臉的賴美珍
    」、「爛梨裝蘋果」（台語）及「拿我的錢不還」等語不堪
    入耳及不實之言語辱罵、指摘原告，並散發訴外人陳建興所
    開立遭退票之支票紀錄，要求原告還錢，令原告窘迫不堪，
    而貶損原告之名譽及形象，並造成原告所經營「珍螢火蟲花
    園」之商譽嚴重受損。為此，爰依侵權行為損害賠償法律關
    係提起本件訴訟。併聲明請求：(一)被告應賠償原告新臺幣（
    下同）500萬元及自97年4月20日起至清償日止，按年息百分
    之5 計算之利息；(二)被告應於聯合報、中國時報、自由時報
    及蘋果日報等四大報，登載道歉啟事，回復原告名譽；(三)陳
    明願供擔保，請准宣告假執行。經本院刑事庭依刑事訴訟法
    第504 條第1 項規定，將其附帶之民事訴訟，以裁定移送民
    事庭。
三、經查，原告主張被告之上開行為違犯公然侮辱罪，雖經本院
    刑事庭以97年度自字第41號刑事判決判處罰金伍仟元，嗣被
    告對前開判決不服，提起上訴，經臺灣高等法院以98年度上
    易字第594 號刑事判決判決原判決撤銷、本件自訴不受理，
    並確定在案等情，有上開刑事判決影本2 份附卷可稽，復有
    本院97年度自字第41號刑事影印卷宗可徵，揆諸前開說明，
    本院刑事庭本應依刑事訴訟法第503條第1項前段規定，以判
    決駁回原告之訴，今本院刑事庭誤以裁定移送於本院民事庭
    ，原告之訴不合法，不因移送民事庭而受影響，自應予駁回
    。又原告之訴既經駁回，其假執行之聲請亦失所附麗，應併
    予駁回。
四、綜上，原告之訴難認為合法，其假執行之聲請亦缺乏宣告之
    依據，均應予駁回。
五、依民事訴訟法第249條第1項第6 款、第95條，第78條，裁定
    如主文。
中    華    民    國    98    年    4     月    20    日
                  民事第一庭  法  官  陳翠琪
以上正本係照原本作成
如對本判決上訴，須於判決送達後20日內向本院提出上訴狀
中    華    民    國    98    年    4     月    21    日
                              書記官  簡曉君


司法院資訊處製作；財團法人民間司法改革基金會備份。
